臺灣板橋地方法院刑事判決　　　　　　 100年度訴字第2085號
公　訴　人　臺灣板橋地方法院檢察署檢察官
被　　　告　李鴻榮
選任辯護人　王淑琍律師
上列被告因毒品危害防制條例案件，經檢察官提起公訴（100 年
度偵字第18974 號），本院判決如下：
    主  文
李鴻榮犯如附表一、二所示之罪，各處如附表一、二所示之刑（
含主刑及從刑），主刑部分應執行有期徒刑拾陸年，如附表一、
二所示犯罪所得財物共新臺幣捌萬肆仟伍佰元均沒收，如全部或
一部不能沒收時，以其財產抵償之。
    事  實
一、李鴻榮於民國82年間，因賭博案件，經臺灣臺北地方法院以
    82年度易緝字第484 號判決判處有期徒刑5 月確定；又於83
    年間，因違反肅清煙毒條例案件（販賣毒品及施用毒品，共
    2 罪），經本院以83年度訴字第417 號判決判處有期徒刑12
    年、3 年4 月，並定應執行有期徒刑14年6 月，上訴後，由
    臺灣高等法院以83年度上訴字第4221號判決駁回上訴確定，
    前開3 案所處之徒刑嗣經本院以96年度聲減字第4081號裁定
    ，就得減刑之賭博及施用毒品案件部份，分別減為有期徒刑
    2 月又15日、1 年8 月，並與不得減刑之販賣毒品所處徒刑
    部分，合併定應執行有期徒刑13年4 月確定，經入監接續執
    行後，於97年8 月4 日執行完畢出監；詎仍未知所戒慎，明
    知海洛因係毒品危害防制條例第2 條第2 項第1 款所規定之
    第一級毒品，不得非法販賣，竟分別基於販賣第一級毒品海
    洛因營利之犯意，以LG廠牌行動電話（內含門號0000000000
    號SIM 卡1 枚）1 具，做為其聯絡販賣第一級毒品海洛因事
    宜之聯絡電話，分別於如附表一、二所示之時間、地點，以
    附表一、二所示之價額，販賣如附表一、二所示之第一級毒
    品海洛因計達31次以營利；嗣於100 年7 月11日11時20分許
    ，在新北市三重區○○○路111 號13樓之3 住處，因另案通
    緝中，為警緝獲，並扣得前揭LG廠牌行動電話（內含門號00
    00000000號SIM 卡1 枚）1 具，暨與其本件販賣毒品海洛因
    犯行無關之ZTE 廠牌行動電話（內含門號0000000000號SIM
    卡1 枚）1 具、第一級毒品海洛因1 小包（毛重0.6380公克
    ）等物。
二、案經新北市政府警察局永和分局移送臺灣板橋地方法院檢察
    署檢察官偵查後起訴。
    理  由
壹、證據能力部分：
    本案以下所援用之證據，檢察官、被告、辯護人迄於本院言
    詞辯論終結前均無異議，且本院審酌該等證據作成之情況，
    並無違法取證或陳述人非基於自由意願所為陳述之瑕疵，認
    為均適於為本案認定事實之依據，依刑事訴訟法第159 條之
    5 第2 項之規定，均有證據能力。
貳、實體部分：
一、認定犯罪事實所憑之證據及理由：
(一)、訊據被告對前開犯罪事實於本院審理中坦認在卷，並經證人
    李瑞麟、李世亮於警詢、偵查中證述其等以暗語即「禮拜一
    、二、三、六」等語代表跟被告購買海洛因之價金數額（例
    如禮拜一即表示向被告購買新台幣〈下同〉一千元海洛因之
    意），該等交易為現金交易，其等併均業由被告處取得所購
    買之海洛因等情明確（見偵查卷第52-62 、64-80 頁），且
    有如附件所示之被告與證人李瑞麟為如附表一所示各次販賣
    海洛因之電話聯繫通訊監察譯文、被告與證人李世亮為如附
    表二所示各次販賣海洛因之電話聯繫通訊監察譯文在卷可稽
    。
(二)、按我國法令對販賣毒品者雖臨以嚴刑，惟毒品仍無法禁絕，
    其原因實乃販賣毒品存有巨額之利潤可圖，故販賣毒品者，
    如非為巨額利潤，必不冒此重刑之險，是以有償販賣毒品者
    ，除非另有反證證明其出於非圖利之意思而為，概皆可認其
    係出於營利之意而為，即販賣毒品之所謂販賣行為，係行為
    人基於營利之目的，而販入或賣出毒品而言，販賣毒品者，
    其主觀上須有營利之意圖，且客觀上有販賣之行為，即足構
    成，至於實際上是否已經獲利，則非所問，即於有償讓與他
    人之初，係基於營利之意思，並著手實施，而因故無法高於
    購入之原價出售，最後不得不以原價或低於原價讓與他人時
    ，仍屬販賣行為，必也始終無營利之意思，縱以原價或低於
    原價有償讓與他人，方難謂為販賣行為，而僅得以轉讓罪論
    處（最高法院93年度台上字第1651號、87年度台上字第3164
    號判決意旨參照）；茲海洛因之價格不低，取得不易，被告
    各該次如附表一至二所述與證人李瑞麟、李世亮聯繫買賣交
    付毒品海洛因之過程，均係以現金交易，非如一般單純轉讓
    毒品者僅係談及交付毒品之數量，此應係慮及從事販賣毒品
    之風險極高、利潤有限之故，是被告如此精於計算，原堪認
    其具營利意圖，況依證人李瑞麟、李世亮等人於警詢、偵查
    中亦均證述係向被告「買」毒品等語明確，再以販賣毒品海
    洛因乃可任意分裝或增減其分量，而每次買賣之價量，亦可
    隨雙方關係深淺、當時資力、需求程度及對行情之認知等因
    素機動調整，而海洛因量微價高，販賣者率有暴利可圖，是
    茍非意圖販賣營利，一般人焉有可能甘冒重度刑責而販賣，
    從而，雖無可查證被告賣出確實賺取之差價，惟依前述合理
    之推論，被告販賣毒品海洛因時，當有意圖營利之犯意，自
    可認定，尚無從僅以被告如附表一、二所述時地，向證人李
    瑞麟、李世亮收取之金額非多，即認被告始終無營利之意圖
    ，兼以海洛因毒品價格昂貴，取得不易，且毒品危害防制條
    例第4 條第1 項所定販賣第一級毒品之法定刑為死刑或無期
    徒刑，處無期徒刑者，得併科2 千萬元以下罰金，刑責甚重
    ，而有關機關查緝甚嚴，風險甚高，業如前述，是本案被告
    販賣毒品海洛因犯行多達31次，若無利可圖，被告豈有一再
    甘冒被查緝法辦重刑之危險，平白轉手他人之可能，足認被
    告販入毒品海洛因之價格必較售出價格低廉，再自卷附之被
    告與證人李瑞麟、李世亮等人之電話通聯譯文內容觀之，買
    方即證人李瑞麟、李世亮等人僅以電話表示向被告購買毒品
    ，並約定地點進行交易，其過程亦與一般通常商品買賣之交
    易情節並無二致，而與一般吸毒者間可能基於情誼，未有營
    利意圖，一時互通有無之轉讓情形迥不相同，至證人李瑞麟
    、李世亮等人雖均無證稱被告有獲利，惟如前述，毒品未有
    公定可信之市場交易價格可查，且販毒者之獲利程度亦與其
    係大、中、小盤之角色有關，一般吸毒者價購毒品，焉有可
    能查知販毒者之獲利若干？是雖證人李瑞麟、李世亮等人未
    明確證述被告是否有獲利及獲利若干，然此乃事理之常，均
    不足為被告有利之認定，自不待語。
(三)、綜上，被告販賣海洛因之價格必較其買入之價格為高，而有
    從中賺取買賣差價牟利之意圖及事實，當屬合理之認定；據
    此，被告前揭自白應與事實相符可以採信，本件事證明確，
    被告犯行可以認定。
二、應適用之法律、科刑審酌事由、沒收物之處理
(一)、按海洛因係毒品危害防制條例第2 條第2 項第1 款所規定之
    第一級毒品，是核被告如事實欄一所述販賣海洛因與證人李
    瑞麟、李世亮之行為，均係犯毒品危害防制條例第4 條第1
    項之販賣第一級毒品罪，被告各次販賣第一級毒品海洛因前
    持有該等毒品之低度行為，均各為其後販賣之高度行為所吸
    收，均不另論罪；又被告有如事實欄所述前科及刑之執行情
    形，有臺灣高等法院被告前案紀錄表可憑，是其於有期徒刑
    執行完畢後，5 年以內，因故意再犯本件有期徒刑以上之各
    罪，均為累犯，惟因被告所犯販賣第一級毒品罪，其法定本
    刑為死刑、無期徒刑部分，依法均不得加重，應僅就販賣第
    一級毒品罪之得併科之罰金刑部分，加重其刑；又被告所為
    如附表所示各次販賣第一級毒品之犯行固值非難，惟其本身
    並未因前開販賣行為而獲有重大利益，且被告各該次所販賣
    第一級毒品之數量均非甚鉅，與一般通常情形之販賣毒品係
    為求鉅額獲利或查獲之毒品多達數百、數千公克之情形有別
    ，是觀之被告之犯罪情節尚屬輕微，而被告所犯之販賣第一
    級毒品罪之法定本刑為死刑或無期徒刑，處無期徒刑者，得
    併科2 千萬元以下罰金，與其犯罪情節相較，實屬情輕法重
    ，客觀上非無堪資憫恕之處，本院認縱分別處以法定最低刑
    度容嫌過重，爰就被告本件所犯各該次販賣第一級毒品罪部
    分，均依刑法第59條規定，各減輕其刑；再按毒品危害防制
    條例第17條第2 項關於「犯第4 條至第8 條之罪於偵查及審
    判中均自白者，減輕其刑」之規定，旨在獎勵犯罪人之悛悔
    ，同時使偵查或審判機關易於發現真實，以利毒品查緝，俾
    收防制毒品危害之效；故不論該被告之自白，係出於自動或
    被動、簡單或詳細、一次或多次，並其自白後有無翻異，苟
    其於偵查及審判中均有自白，即應依法減輕其刑，但參照刑
    事訴訟法第95條第1 款、第96條、第100 條之2 規定，司法
    警察、司法警察官及檢察官訊問被告，應予以辯明犯罪嫌疑
    之機會，如司法警察調查犯罪於製作警詢筆錄時，就該犯罪
    事實未曾詢問，檢察官於起訴前亦未就該犯罪事實進行偵訊
    ，形同未曾告知犯罪嫌疑及所犯罪名，即逕依其他證據資料
    提起公訴，致使被告無從於警詢及偵查中辯明犯罪嫌疑，甚
    或自白，以期獲得減刑寬典處遇之機會，難謂非違反上開程
    序規定，剝奪被告之訴訟防禦權，違背實質正當之法律程序
    ；於此情形，倘認被告於嗣後之審判中自白，仍不得依上開
    規定減輕其刑，顯非事理之平，自與法律規範之目的齟齬，
    亦不符合憲法第16條保障之基本訴訟權，故而，在承辦員警
    未行警詢及檢察官疏未偵訊，即行結案、起訴之特別狀況，
    祇要審判中自白，應仍有上揭減刑寬典之適用，俾符合該條
    項規定之規範目的（最高法院100 年度台上字第3692號判決
    參照）；本件附表一編號1-11、17、18、20-23 ，附表二編
    號5 、7 、8 所示各該次被告販賣第一級毒品犯行部分，於
    檢警偵辦期間均未對被告具體問及該等犯行，此觀被告之警
    詢、偵查筆錄自明，然迄本院行準備程序、審理訊問時，被
    告即坦白承認，是依前揭最高法院100 年度台上字第3692號
    判決意旨，本件附表一編號1-11、17、18、20-23 ，附表二
    編號5 、7 、8 所示被告各該次販賣第一級毒品犯行部分，
    即得依毒品危害防制條例第17條第2 項規定遞減輕其刑；被
    告本件犯行，同有刑之加重減輕事由，爰依法先加（被告所
    犯販賣第一級毒品罪，其法定本刑為死刑、無期徒刑部分，
    依法均不得加重，應僅就販賣第一級毒品罪之得併科之罰金
    刑部分，加重其刑）後減之；再者，毒品危害防制條例第17
    條第1 項規定，犯販賣第一、二、三級毒品之罪，供出毒品
    來源，因而查獲其他正犯或共犯者，減輕其刑或免除其刑，
    其所稱「供出毒品來源，因而查獲其他正犯或共犯者」，係
    指被告供出毒品來源之有關資料，諸如前手之姓名、年籍、
    住居所、或其他足資辨別之特徵等，使調查或偵查犯罪之公
    務員因而對之發動調查或偵查並查獲者而言，查被告為警方
    查獲後，雖向員警供稱其毒品之來源，併由台灣板橋地方法
    院檢察署檢察官以100 年度他字第5231號案件偵查，然經檢
    察官依被告所指述之犯嫌人別後，經查並無類似案件正繫屬
    於各地檢署，至被告所指述之具體犯行，則尚待查證，目前
    尚難據以破或其他正犯或共犯各情，有台灣板橋地方法院檢
    察署100 年11月2 日板檢玉賢100 他5231字第234414號函存
    卷可查，是尚難認被告就其所涉販賣第一級毒品罪嫌，已供
    出毒品來源，並使檢警機關因而查獲，自難依毒品危害防制
    條例第17條第1 項規定減免其刑；又所謂集合犯是指立法者
    所制定之犯罪構成要件中，本就預定有數個同種類之行為將
    反覆實行之犯罪而言，將各自實現犯罪構成要件之反覆多數
    行為，解釋為集合犯，而論以一罪，是對於集合犯必須從嚴
    解釋，以符合立法本旨，而觀諸毒品危害防制條例所定之販
    賣毒品罪之構成要件文義，實無從認定立法者本即預定該犯
    罪之本質，必有數個同種類行為而反覆實行之集合犯行，故
    販賣毒品罪，難認係集合犯，因此，就刑法修正施行後多次
    販賣毒品之犯行，採一罪一罰，始符合立法本旨（最高法院
    96年度臺上字第6048號、97年度臺上字第99號判決意旨參照
    ），查被告如事實欄一所述之販賣海洛因行為，犯罪時間均
    係於95年7 月1 日之後，係在刑法刪除連續犯規定之後所犯
    ，參諸上開說明，應以一罪一罰予以獨立評價，是被告所為
    販賣第一級毒品31次之犯行，販賣時地核非密接而顯可區隔
    ，應屬犯意各別，行為互殊，自應予分論併罰，辯護人為被
    告辯護稱：販賣毒品之構成要件性質上本即有基於概括之犯
    意而反覆為同種類之行為之情形，應僅構成集合犯單純一罪
    云云，容有誤會，併此敘明。
(二)、爰審酌被告為謀一己私利，竟即販賣第一級毒品予他人施用
    ，嚴重損及國民健康，然犯後於本院審理中坦認犯行甚有悔
    意之犯後態度，兼衡被告犯罪動機、目的、手段、素行等一
    切情狀，就其前開各犯行，分別量處如主文所示之刑，並定
    其應執行之刑，以示儆懲。
(三)、沒收物之諭知：
    按犯毒品危害防制條例第4 條至第9 條、第12條、第13條或
    第14條第1 項、第2 項之罪者，其供犯罪所用或因犯罪所得
    之財物均沒收之，如全部或一部不能沒收時，追徵其價額或
    以其財產抵償之，該條例第19條第1 項定有明文。倘犯罪所
    得之財物為新臺幣時，因其本身即為我國現行貨幣價值之表
    示，固不發生追徵其價額之問題；惟其犯罪所用或犯罪所得
    若為新臺幣以外之財物，而全部或一部不能沒收時，則應追
    徵其價額，使其繳納與原物相當之價額，或以其財產抵償之
    ，方能達到沒收之目的（最高法院96年度臺上字第1828號判
    決意旨參照）；至所稱「因犯罪所得之財物」，係以實際所
    得者為限，苟無所得或尚未取得者，即無從為沒收、追徵或
    以財產抵償之諭知（最高法院99年度臺上字第5840號判決意
    旨參照）；是被告就如事實欄一所述之各次販賣第一級毒品
    犯行所得，雖未扣案，然仍應依毒品危害防制條例第19條第
    1 項之規定，於各該次罪名之主文項內分別諭知沒收，如全
    部或一部不能沒收時，以其財產抵償之；至被告持供本件販
    賣第一級毒品犯行聯繫所用之LG廠牌行動電話（內含門號00
    00000000號SIM 卡1 枚）1 具，因非被告所有，而另扣案之
    ZTE 廠牌行動電話（內含門號0000000000號SIM 卡1 枚）1
    具，依卷附之通訊監察譯文可知被告並未持供本件販賣第一
    級毒品犯行聯繫所用，又扣案第一級毒品海洛因1 包（毛重
    0.6380公克）雖屬違禁物，但係在100 年7 月11日11時20分
    許始為警查扣，與被告所為本件販賣海洛因之時間已有一段
    時間差距，加以被告本身亦有施用海洛因之情形，此經被告
    供明在卷，被告且有如事實欄所述之施用毒品前科紀錄，有
    台灣高等法院被告前案紀錄表可參，自難遽認扣案之前揭海
    洛因1 包即係供本件販賣海洛因所用或預備，亦難認與本件
    販賣毒品之犯行有所關聯，爰均不於本案併予宣告沒收或銷
    燬，附此說明。
據上論斷，應依刑事訴訟法第299 條第1 項前段，毒品危害防制
條例第4 條第1 項、第17條第2 項、第19條第1 項前段，刑法第
11條前段、第59條、第47條第1 項、第51條第5 款，判決如主文
。
本案經檢察官高智美到庭執行職務。
中    華    民    國   100    年    11    月    30    日
                  刑事第二十庭審判長法  官  陳明偉
                                    法  官  劉芳菁
                                    法  官  詹蕙嘉
附表一（買受人李瑞麟）
 ┌──┬────┬──────┬────┬────┬──────┬────┬────────────┐
 │編號│販賣毒品│交付毒品之地│販賣之毒│販毒所得│電話通聯情形│是否完成│罪名及宣告刑            │
 │    │之時間  │點          │品及數量│金額（新│            │交易    │                        │
 │    │        │            │        │台幣）  │            │        │                        │
 ├──┼────┼──────┼────┼────┼──────┼────┼────────────┤
 │ 1  │100年4月│新北市三重區│海洛因1 │2,000元 │李瑞麟以0983│是      │李鴻榮販賣第一級毒品，累│
 │    │27日22時│中正路郵局前│包（重約│        │833635號行動│        │犯，處有期徒刑柒年捌月，│
 │    │11分許  │            │0.25公克│        │電話門號與李│        │未扣案之販賣毒品所得新臺│
 │    │        │            │，詳細重│        │鴻榮00000000│        │幣貳仟元沒收，如全部或一│
 │    │        │            │量不詳）│        │46號行動電話│        │部不能沒收，以其財產抵償│
 │    │        │            │        │        │門號連繫    │        │之。                    │
 ├──┼────┼──────┼────┼────┼──────┼────┼────────────┤
 │ 2  │100年4月│同上        │海洛因1 │2,000元 │同上        │是      │李鴻榮販賣第一級毒品，累│
 │    │29日15時│            │包（重約│        │            │        │犯，處有期徒刑柒年捌月，│
 │    │48分許  │            │0.25公克│        │            │        │未扣案之販賣毒品所得新臺│
 │    │        │            │，詳細重│        │            │        │幣貳仟元沒收，如全部或一│
 │    │        │            │量不詳）│        │            │        │部不能沒收，以其財產抵償│
 │    │        │            │        │        │            │        │之。                    │
 ├──┼────┼──────┼────┼────┼──────┼────┼────────────┤
 │ 3  │100年5月│同上        │海洛因1 │2,000元 │同上        │是      │李鴻榮販賣第一級毒品，累│
 │    │1日8時48│            │包（重約│        │            │        │犯，處有期徒刑柒年捌月，│
 │    │分許    │            │0.25公克│        │            │        │未扣案之販賣毒品所得新臺│
 │    │        │            │，詳細重│        │            │        │幣貳仟元沒收，如全部或一│
 │    │        │            │量不詳）│        │            │        │部不能沒收，以其財產抵償│
 │    │        │            │        │        │            │        │之。                    │
 ├──┼────┼──────┼────┼────┼──────┼────┼────────────┤
 │ 4  │100年5月│同上        │海洛因1 │2,000元 │同上        │是      │李鴻榮販賣第一級毒品，累│
 │    │1日18時 │            │包（重約│        │            │        │犯，處有期徒刑柒年捌月，│
 │    │13分許  │            │0.25公克│        │            │        │未扣案之販賣毒品所得新臺│
 │    │        │            │，詳細重│        │            │        │幣貳仟元沒收，如全部或一│
 │    │        │            │量不詳）│        │            │        │部不能沒收，以其財產抵償│
 │    │        │            │        │        │            │        │之。                    │
 ├──┼────┼──────┼────┼────┼──────┼────┼────────────┤
 │ 5  │100年5月│同上        │海洛因1 │2,000元 │同上        │是      │李鴻榮販賣第一級毒品，累│
 │    │3日22時 │            │包（重約│        │            │        │犯，處有期徒刑柒年捌月，│
 │    │43分許  │            │0.25公克│        │            │        │未扣案之販賣毒品所得新臺│
 │    │        │            │，詳細重│        │            │        │幣貳仟元沒收，如全部或一│
 │    │        │            │量不詳）│        │            │        │部不能沒收，以其財產抵償│
 │    │        │            │        │        │            │        │之。                    │
 ├──┼────┼──────┼────┼────┼──────┼────┼────────────┤
 │ 6  │100年5月│同上        │海洛因1 │2,000元 │同上        │是      │李鴻榮販賣第一級毒品，累│
 │    │6日15時8│            │包（重約│        │            │        │犯，處有期徒刑柒年捌月，│
 │    │分許    │            │0.25公克│        │            │        │未扣案之販賣毒品所得新臺│
 │    │        │            │，詳細重│        │            │        │幣貳仟元沒收，如全部或一│
 │    │        │            │量不詳）│        │            │        │部不能沒收，以其財產抵償│
 │    │        │            │        │        │            │        │之。                    │
 ├──┼────┼──────┼────┼────┼──────┼────┼────────────┤
 │ 7  │100年5月│同上        │海洛因1 │1,000元 │同上        │是      │李鴻榮販賣第一級毒品，累│
 │    │10日19時│            │包（重約│        │            │        │犯，處有期徒刑柒年捌月，│
 │    │49分許  │            │0.15公克│        │            │        │未扣案之販賣毒品所得新臺│
 │    │        │            │，詳細重│        │            │        │幣壹仟元沒收，如全部或一│
 │    │        │            │量不詳）│        │            │        │部不能沒收，以其財產抵償│
 │    │        │            │        │        │            │        │之。                    │
 ├──┼────┼──────┼────┼────┼──────┼────┼────────────┤
 │ 8  │100年5月│同上        │海洛因1 │1,000元 │同上        │是      │李鴻榮販賣第一級毒品，累│
 │    │12日13時│            │包（重約│        │            │        │犯，處有期徒刑柒年捌月，│
 │    │35分許  │            │0.15公克│        │            │        │未扣案之販賣毒品所得新臺│
 │    │        │            │詳細重量│        │            │        │幣壹仟元沒收，如全部或一│
 │    │        │            │不詳）  │        │            │        │部不能沒收，以其財產抵償│
 │    │        │            │        │        │            │        │之。                    │
 ├──┼────┼──────┼────┼────┼──────┼────┼────────────┤
 │ 9  │100年5月│同上        │海洛因1 │2,000元 │同上        │是      │李鴻榮販賣第一級毒品，累│
 │    │16日20時│            │包（重約│        │            │        │犯，處有期徒刑柒年捌月，│
 │    │7分許   │            │0.25公克│        │            │        │未扣案之販賣毒品所得新臺│
 │    │        │            │，詳細重│        │            │        │幣貳仟元沒收，如全部或一│
 │    │        │            │量不詳）│        │            │        │部不能沒收，以其財產抵償│
 │    │        │            │        │        │            │        │之。                    │
 ├──┼────┼──────┼────┼────┼──────┼────┼────────────┤
 │ 10 │100年5月│同上        │海洛因1 │1,500元 │同上        │是      │李鴻榮販賣第一級毒品，累│
 │    │17日20時│            │包（重約│        │            │        │犯，處有期徒刑柒年捌月，│
 │    │48分許  │            │0.2 公克│        │            │        │未扣案之販賣毒品所得新臺│
 │    │        │            │，詳細重│        │            │        │幣壹仟伍佰元沒收，如全部│
 │    │        │            │量不詳）│        │            │        │或一部不能沒收，以其財產│
 │    │        │            │        │        │            │        │抵償之。                │
 ├──┼────┼──────┼────┼────┼──────┼────┼────────────┤
 │ 11 │100年5月│同上        │海洛因1 │2,000元 │同上        │是      │李鴻榮販賣第一級毒品，累│
 │    │19日16時│            │包（重約│        │            │        │犯，處有期徒刑柒年捌月，│
 │    │24分許  │            │0.25公克│        │            │        │未扣案之販賣毒品所得新臺│
 │    │        │            │，詳細重│        │            │        │幣貳仟元沒收，如全部或一│
 │    │        │            │量不詳）│        │            │        │部不能沒收，以其財產抵償│
 │    │        │            │        │        │            │        │之。                    │
 ├──┼────┼──────┼────┼────┼──────┼────┼────────────┤
 │ 12 │100年5月│同上        │海洛因1 │3,000元 │同上        │是      │李鴻榮販賣第一級毒品，累│
 │    │26日11時│            │包（重約│        │            │        │犯，處有期徒刑拾伍年貳月│
 │    │40分許  │            │0.3 公克│        │            │        │，未扣案之販賣毒品所得新│
 │    │        │            │，詳細重│        │            │        │臺幣仟元沒收，如全部或│
 │    │        │            │量不詳）│        │            │        │一部不能沒收，以其財產抵│
 │    │        │            │        │        │            │        │償之。                  │
 ├──┼────┼──────┼────┼────┼──────┼────┼────────────┤
 │ 13 │100年5月│同上        │海洛因1 │3,000元 │同上        │是      │李鴻榮販賣第一級毒品，累│
 │    │26日13時│            │包（重約│        │            │        │犯，處有期徒刑拾伍年貳月│
 │    │9分許   │            │0.3 公克│        │            │        │，未扣案之販賣毒品所得新│
 │    │        │            │，詳細重│        │            │        │臺幣仟元沒收，如全部或│
 │    │        │            │量不詳）│        │            │        │一部不能沒收，以其財產抵│
 │    │        │            │        │        │            │        │償之。                  │
 ├──┼────┼──────┼────┼────┼──────┼────┼────────────┤
 │ 14 │100年5月│同上        │海洛因1 │3,000元 │同上        │是      │李鴻榮販賣第一級毒品，累│
 │    │26日17時│            │包（重約│        │            │        │犯，處有期徒刑拾伍年貳月│
 │    │33分許  │            │0.3 公克│        │            │        │，未扣案之販賣毒品所得新│
 │    │        │            │，詳細重│        │            │        │臺幣仟元沒收，如全部或│
 │    │        │            │量不詳）│        │            │        │一部不能沒收，以其財產抵│
 │    │        │            │        │        │            │        │償之。                  │
 ├──┼────┼──────┼────┼────┼──────┼────┼────────────┤
 │ 15 │100年5月│同上        │海洛因1 │3,000元 │同上        │是      │李鴻榮販賣第一級毒品，累│
 │    │27日13時│            │包（重約│        │            │        │犯，處有期徒刑拾伍年貳月│
 │    │10分許  │            │0.3 公克│        │            │        │，未扣案之販賣毒品所得新│
 │    │        │            │，詳細重│        │            │        │臺幣仟元沒收，如全部或│
 │    │        │            │量不詳）│        │            │        │一部不能沒收，以其財產抵│
 │    │        │            │        │        │            │        │償之。                  │
 ├──┼────┼──────┼────┼────┼──────┼────┼────────────┤
 │ 16 │100年5月│同上        │海洛因1 │3,000元 │同上        │是      │李鴻榮販賣第一級毒品，累│
 │    │27日19時│            │包（重約│        │            │        │犯，處有期徒刑拾伍年貳月│
 │    │51分許  │            │0.3 公克│        │            │        │，未扣案之販賣毒品所得新│
 │    │        │            │，詳細重│        │            │        │臺幣仟元沒收，如全部或│
 │    │        │            │量不詳）│        │            │        │一部不能沒收，以其財產抵│
 │    │        │            │        │        │            │        │償之。                  │
 ├──┼────┼──────┼────┼────┼──────┼────┼────────────┤
 │ 17 │100年5月│同上        │海洛因1 │3,000元 │同上        │是      │李鴻榮販賣第一級毒品，累│
 │    │28日9時 │            │包（重約│        │            │        │犯，處有期徒刑柒年捌月，│
 │    │48分許  │            │0.3 公克│        │            │        │未扣案之販賣毒品所得新臺│
 │    │        │            │，詳細重│        │            │        │幣仟元沒收，如全部或一│
 │    │        │            │量不詳）│        │            │        │部不能沒收，以其財產抵償│
 │    │        │            │        │        │            │        │之。                    │
 ├──┼────┼──────┼────┼────┼──────┼────┼────────────┤
 │ 18 │100年5月│同上        │海洛因1 │3,000元 │同上        │是      │李鴻榮販賣第一級毒品，累│
 │    │28日12時│            │包（重約│        │            │        │犯，處有期徒刑柒年捌月，│
 │    │39分許  │            │0.3 公克│        │            │        │未扣案之販賣毒品所得新臺│
 │    │        │            │，詳細重│        │            │        │幣仟元沒收，如全部或一│
 │    │        │            │量不詳）│        │            │        │部不能沒收，以其財產抵償│
 │    │        │            │        │        │            │        │之。                    │
 ├──┼────┼──────┼────┼────┼──────┼────┼────────────┤
 │ 19 │100年5月│同上        │海洛因1 │2,000元 │同上        │是      │李鴻榮販賣第一級毒品，累│
 │    │28日19時│            │包（重約│        │            │        │犯，處有期徒刑拾伍年貳月│
 │    │29分許  │            │0.25公克│        │            │        │，未扣案之販賣毒品所得新│
 │    │        │            │，詳細重│        │            │        │臺幣貳仟元沒收，如全部或│
 │    │        │            │量不詳）│        │            │        │一部不能沒收，以其財產抵│
 │    │        │            │        │        │            │        │償之。                  │
 ├──┼────┼──────┼────┼────┼──────┼────┼────────────┤
 │ 20 │100年5月│同上        │海洛因1 │3,000元 │同上        │是      │李鴻榮販賣第一級毒品，累│
 │    │29日11時│            │包（重約│        │            │        │犯，處有期徒刑柒年捌月，│
 │    │9分許   │            │0.3 公克│        │            │        │未扣案之販賣毒品所得新臺│
 │    │        │            │，詳細重│        │            │        │幣仟元沒收，如全部或一│
 │    │        │            │量不詳）│        │            │        │部不能沒收，以其財產抵償│
 │    │        │            │        │        │            │        │之。                    │
 ├──┼────┼──────┼────┼────┼──────┼────┼────────────┤
 │ 21 │100年5月│同上        │海洛因1 │3,000元 │同上        │是      │李鴻榮販賣第一級毒品，累│
 │    │29日12時│            │包（重約│        │            │        │犯，處有期徒刑柒年捌月，│
 │    │34分許  │            │0.3 公克│        │            │        │未扣案之販賣毒品所得新臺│
 │    │        │            │，詳細重│        │            │        │幣仟元沒收，如全部或一│
 │    │        │            │量不詳）│        │            │        │部不能沒收，以其財產抵償│
 │    │        │            │        │        │            │        │之。                    │
 ├──┼────┼──────┼────┼────┼──────┼────┼────────────┤
 │ 22 │100年5月│同上        │海洛因1 │3,000元 │同上        │是      │李鴻榮販賣第一級毒品，累│
 │    │30日12時│            │包（重約│        │            │        │犯，處有期徒刑柒年捌月，│
 │    │3分許   │            │0.3 公克│        │            │        │未扣案之販賣毒品所得新臺│
 │    │        │            │，詳細重│        │            │        │幣仟元沒收，如全部或一│
 │    │        │            │量不詳）│        │            │        │部不能沒收，以其財產抵償│
 │    │        │            │        │        │            │        │之。                    │
 ├──┼────┼──────┼────┼────┼──────┼────┼────────────┤
 │ 23 │100年5月│同上        │海洛因1 │3,000元 │同上        │是      │李鴻榮販賣第一級毒品，累│
 │    │31日12時│            │包（重約│        │            │        │犯，處有期徒刑柒年捌月，│
 │    │20分許  │            │0.3 公克│        │            │        │未扣案之販賣毒品所得新臺│
 │    │        │            │，詳細重│        │            │        │幣仟元沒收，如全部或一│
 │    │        │            │量不詳）│        │            │        │部不能沒收，以其財產抵償│
 │    │        │            │        │        │            │        │之。                    │
 └──┴────┴──────┴────┴────┴──────┴────┴────────────┘
附表二（買受人李世亮）：
 ┌──┬────┬──────┬────┬────┬──────┬────┬────────────┐
 │編號│販賣毒品│交付毒品之地│販賣之毒│販毒所得│電話通聯情形│是否完成│罪名及宣告刑            │
 │    │之時間  │點          │品及數量│金額（新│            │交易    │                        │
 │    │        │            │        │台幣）  │            │        │                        │
 ├──┼────┼──────┼────┼────┼──────┼────┼────────────┤
 │ 1  │100年5月│新北市三重區│海洛因1 │3,000元 │李世亮以0939│是      │李鴻榮販賣第一級毒品，累│
 │    │2日14時 │三民街附近之│包（重約│        │825935號行動│        │犯，處有期徒刑拾伍年貳月│
 │    │28分許  │全家便利商店│0.3 公克│        │電話門號與李│        │，未扣案之販賣毒品所得新│
 │    │        │            │，詳細重│        │鴻榮00000000│        │臺幣仟元沒收，如全部或│
 │    │        │            │量不詳）│        │46號行動電話│        │一部不能沒收，以其財產抵│
 │    │        │            │        │        │門號連繫    │        │償之。                  │
 ├──┼────┼──────┼────┼────┼──────┼────┼────────────┤
 │ 2  │100年5月│同上        │海洛因1 │6,000元 │同上        │是      │李鴻榮販賣第一級毒品，累│
 │    │4日8時許│            │包（重約│        │            │        │犯，處有期徒刑拾伍年貳月│
 │    │        │            │0.6 公克│        │            │        │，未扣案之販賣毒品所得新│
 │    │        │            │，詳細重│        │            │        │臺幣陸仟元沒收，如全部或│
 │    │        │            │量不詳）│        │            │        │一部不能沒收，以其財產抵│
 │    │        │            │        │        │            │        │償之。                  │
 ├──┼────┼──────┼────┼────┼──────┼────┼────────────┤
 │ 3  │100年5月│同上        │海洛因1 │6,000元 │同上        │是      │李鴻榮販賣第一級毒品，累│
 │    │6日8時37│            │包（重約│        │            │        │犯，處有期徒刑拾伍年貳月│
 │    │分許    │            │0.6 公克│        │            │        │，未扣案之販賣毒品所得新│
 │    │        │            │，詳細重│        │            │        │臺幣陸仟元沒收，如全部或│
 │    │        │            │量不詳）│        │            │        │一部不能沒收，以其財產抵│
 │    │        │            │        │        │            │        │償之。                  │
 ├──┼────┼──────┼────┼────┼──────┼────┼────────────┤
 │ 4  │100年5月│同上        │海洛因1 │3,000元 │同上        │是      │李鴻榮販賣第一級毒品，累│
 │    │9日11時 │            │包（重約│        │            │        │犯，處有期徒刑拾伍年貳月│
 │    │39分許  │            │0.3 公克│        │            │        │，未扣案之販賣毒品所得新│
 │    │        │            │，詳細重│        │            │        │臺幣仟元沒收，如全部或│
 │    │        │            │量不詳）│        │            │        │一部不能沒收，以其財產抵│
 │    │        │            │        │        │            │        │償之。                  │
 ├──┼────┼──────┼────┼────┼──────┼────┼────────────┤
 │ 5  │100年5月│同上        │海洛因1 │3,000元 │同上        │是      │李鴻榮販賣第一級毒品，累│
 │    │11日19時│            │包（重約│        │            │        │犯，處有期徒刑柒年捌月，│
 │    │30分許  │            │0.3 公克│        │            │        │未扣案之販賣毒品所得新臺│
 │    │        │            │，詳細重│        │            │        │幣仟元沒收，如全部或一│
 │    │        │            │量不詳）│        │            │        │部不能沒收，以其財產抵償│
 │    │        │            │        │        │            │        │之。                    │
 ├──┼────┼──────┼────┼────┼──────┼────┼────────────┤
 │ 6  │100年5月│同上        │海洛因1 │3,000元 │同上        │是      │李鴻榮販賣第一級毒品，累│
 │    │15日15時│            │包（重約│        │            │        │犯，處有期徒刑拾伍年貳月│
 │    │42分許  │            │0.3 公克│        │            │        │，未扣案之販賣毒品所得新│
 │    │        │            │，詳細重│        │            │        │臺幣仟元沒收，如全部或│
 │    │        │            │量不詳）│        │            │        │一部不能沒收，以其財產抵│
 │    │        │            │        │        │            │        │償之。                  │
 ├──┼────┼──────┼────┼────┼──────┼────┼────────────┤
 │ 7  │100年5月│同上        │海洛因1 │3,000元 │同上        │是      │李鴻榮販賣第一級毒品，累│
 │    │24日14時│            │包（重約│        │            │        │犯，處有期徒刑柒年捌月，│
 │    │34分許  │            │0.3 公克│        │            │        │未扣案之販賣毒品所得新臺│
 │    │        │            │，詳細重│        │            │        │幣仟元沒收，如全部或一│
 │    │        │            │量不詳）│        │            │        │部不能沒收，以其財產抵償│
 │    │        │            │        │        │            │        │之。                    │
 ├──┼────┼──────┼────┼────┼──────┼────┼────────────┤
 │ 8  │100年6月│同上        │海洛因1 │3,000元 │同上        │是      │李鴻榮販賣第一級毒品，累│
 │    │2日8時49│            │包（重約│        │            │        │犯，處有期徒刑柒年捌月，│
 │    │分許    │            │0.3 公克│        │            │        │未扣案之販賣毒品所得新臺│
 │    │        │            │，詳細重│        │            │        │幣仟元沒收，如全部或一│
 │    │        │            │量不詳）│        │            │        │部不能沒收，以其財產抵償│
 │    │        │            │        │        │            │        │之。                    │
 └──┴────┴──────┴────┴────┴──────┴────┴────────────┘
附件：
甲（即附表一編號1-23之犯行的通訊監察譯文）
編號1 ：（見臺灣板橋地方法院檢察署100 年度偵字第18974 號
          卷第39頁）
(一)、被告李鴻榮於100 年4 月27日晚間21時47分許，以所持用00
    00000000門號，與證人李瑞麟所持用0000000000門號通話，
    B （證人李瑞麟）：喂，禮拜二，A （被告王鴻榮）：你誰
    啊，B （證人李瑞麟）：阿通，A （被告王鴻榮）：你多久
    會到，B （證人李瑞麟）：差不多十多分鐘到了打給你，A
    （被告王鴻榮）：好，一樣那邊喔。
(二)、被告李鴻榮於100 年4 月27日晚間22時01分許，以所持用00
    00000000門號，與證人李瑞麟所持用0000000000門號通話，
    B （證人李瑞麟）：到了，A （被告王鴻榮）：我馬上到。
編號2 ：（見臺灣板橋地方法院檢察署100 年度偵字第18974 號
          卷第39頁）
(一)、被告李鴻榮於100 年4 月29日下午15時45分許，以所持用00
    00000000門號，與證人李瑞麟所持用0000000000門號通話，
    B （證人李瑞麟）：到禮拜二啦，A （被告王鴻榮）：你誰
    啦？，B （證人李瑞麟）：阿通，A （被告王鴻榮）：你大
    概多久會到那，B （證人李瑞麟）：三分鐘吧，A （被告王
    鴻榮）：好，我馬上到。
編號3 ：（見臺灣板橋地方法院檢察署100 年度偵字第18974 號
          卷第39頁）
(一)、被告李鴻榮於100 年5 月1 日上午8 時38分許，以所持用00
    00000000門號，與證人李瑞麟所持用0000000000門號通話，
    B （證人李瑞麟）：我阿通，禮拜二，A （被告王鴻榮）：
    你多久會到，B （證人李瑞麟）：我在蘆洲我過去那邊我再
    打給你，A （被告王鴻榮）：好。
編號4 ：（見臺灣板橋地方法院檢察署100 年度偵字第18974 號
          卷第39頁）
(一)、被告李鴻榮於100 年5 月1 日下午18時03分許，以所持用00
    00000000門號，與證人李瑞麟所持用0000000000門號通話，
    B （證人李瑞麟）：禮拜二，阿通，五分鐘到，A （被告王
    鴻榮）：不用那麼快啦，我過去那邊也要10多分鐘。
編號5 ：（見臺灣板橋地方法院檢察署100 年度偵字第18974 號
          卷第39頁）
(一)、被告李鴻榮於100 年5 月3 日晚間22時33分許，以所持用00
    00000000門號，與證人李瑞麟所持用0000000000門號通話，
    B （證人李瑞麟）：禮拜二，A （被告王鴻榮）：等我10多
    分鐘喔。
編號6 ：（見臺灣板橋地方法院檢察署100 年度偵字第18974 號
          卷第39頁）
(一)、被告李鴻榮於100 年5 月6 日下午14時58分許，以所持用00
    00000000門號，與證人李瑞麟所持用0000000000門號通話，
    B （證人李瑞麟）：喂，阿通啦，禮拜二，A （被告王鴻榮
    ）：我要10多分鐘喔，B （證人李瑞麟）：好。
編號7 ：（見臺灣板橋地方法院檢察署100 年度偵字第18974 號
          卷第39頁反面）
(一)、被告李鴻榮於100 年5 月10日晚間19時39分許，以所持用00
    00000000門號，與證人李瑞麟所持用0000000000門號通話，
    B （證人李瑞麟）：禮拜一好不好，A （被告王鴻榮）：好
    啊。
編號8 ：（見臺灣板橋地方法院檢察署100 年度偵字第18974 號
          卷第39頁反面）
(一)、被告李鴻榮於100 年5 月12日下午13時25分許，以所持用00
    00000000門號，與證人李瑞麟所持用0000000000門號通話，
    B （證人李瑞麟）：用禮拜一給我好不好，A （被告王鴻榮
    ）：好啦。
編號9 ：（見臺灣板橋地方法院檢察署100 年度偵字第18974 號
          卷第39頁反面）
(一)、被告李鴻榮於100 年5 月16日晚間19時57分許，以所持用00
    00000000門號，與證人李瑞麟所持用0000000000門號通話，
    B （證人李瑞麟）：我禮拜二喔，我很快就好了。A （被告
    王鴻榮）：7 、8 分鐘就到了，B （證人李瑞麟）：好，我
    在這邊等你啦。
編號10：（見臺灣板橋地方法院檢察署100 年度偵字第18974 號
          卷第39頁反面）
(一)、被告李鴻榮於100 年5 月17日晚間20時38分許，以所持用00
    00000000門號，與證人李瑞麟所持用0000000000門號通話，
    B （證人李瑞麟）：喂，我啦，用一五好不好。A （被告王
    鴻榮）：好啦，等我一下。
編號11：（見臺灣板橋地方法院檢察署100 年度偵字第18974 號
          卷第39頁反面）
(一)、被告李鴻榮於100 年5 月19日下午16時04分許，以所持用00
    00000000門號，與證人李瑞麟所持用0000000000門號通話，
    B （證人李瑞麟）：禮拜二啦，不要太久啦。A （被告王鴻
    榮）：那我跟你講你晚一點出發，差不多10分鐘，B （證人
    李瑞麟）：好啦。
編號12：（見臺灣板橋地方法院檢察署100 年度偵字第18974 號
          卷第40頁）
(一)、被告李鴻榮於100 年5 月26日上午10時43分許，以所持用00
    00000000門號，與證人李瑞麟所持用0000000000門號通話，
    B （證人李瑞麟）：喂，禮拜三啦，我到了打給你，A （被
    告王鴻榮）：好啦。
(二)、被告李鴻榮於100 年5 月26日上午11時10分許，以所持用00
    00000000門號，與證人李瑞麟所持用0000000000門號通話，
    B （證人李瑞麟）：我在這邊了阿，我在繞來繞去，A （被
    告王鴻榮）：我已經在這邊等了阿。
編號13：（見臺灣板橋地方法院檢察署100 年度偵字第18974 號
          卷第40頁）
(一)、被告李鴻榮於100 年5 月26日中午12時59分許，以所持用00
    00000000門號，與證人李瑞麟所持用0000000000門號通話，
    B （證人李瑞麟）：喂，再禮拜三，我到打給你喔，A （被
    告王鴻榮）：好。
編號14：（見臺灣板橋地方法院檢察署100 年度偵字第18974 號
          卷第40頁）
(一)、被告李鴻榮於100 年5 月26日晚間17時09分許，以所持用00
    00000000門號，與證人李瑞麟所持用0000000000門號通話，
    B （證人李瑞麟）：喂，還要禮拜三啦，到了再打給你，A
    （被告王鴻榮）：好。
(二)、被告李鴻榮於100 年5 月26日晚間17時19分許，以所持用00
    00000000門號，與證人李瑞麟所持用0000000000門號通話，
    B （證人李瑞麟）：喂，他說晚一點啦，我要過去在打給你
    ，A （被告王鴻榮）：好啦。
(三)、被告李鴻榮於100 年5 月26日晚間17時23分許，以所持用00
    00000000門號，與證人李瑞麟所持用0000000000門號通話，
    B （證人李瑞麟）：我現在要過去了喔，到再打給你，A （
    被告王鴻榮）：好。
編號15：（見臺灣板橋地方法院檢察署100 年度偵字第18974 號
          卷第40頁）
(一)、被告李鴻榮於100 年5 月27日上午9 時56分許，以所持用00
    00000000門號，與證人李瑞麟所持用0000000000門號通話，
    B （證人李瑞麟）：禮拜三，我等一下到打給你，A （被告
    王鴻榮）：好，B （證人李瑞麟）：我跟你講喔，你幫我用
    一個禮拜一，一個禮拜二這樣好不好，A （被告王鴻榮）：
    好啦。
(二)、被告李鴻榮於100 年5 月27日下午13時00分許，以所持用00
    00000000門號，與證人李瑞麟所持用0000000000門號通話，
    B （證人李瑞麟）：禮拜三，到了打給你喔，A （被告王鴻
    榮）：好。
編號16：（見臺灣板橋地方法院檢察署100 年度偵字第18974 號
          卷第40頁）
(一)、被告李鴻榮於100 年5 月27日晚間19時41分許，以所持用00
    00000000門號，與證人李瑞麟所持用0000000000門號通話，
    B （證人李瑞麟）：禮拜三，我跟你講喔，一樣幫我用二一
    這樣，A （被告王鴻榮）：這樣喔，好啦，B （證人李瑞麟
    ）：還有那個外面那個不用包啦，A （被告王鴻榮）：好啦
    。
編號17：（見臺灣板橋地方法院檢察署100 年度偵字第18974 號
          卷第40頁）
(一)、被告李鴻榮於100 年5 月28日上午9 時38分許，以所持用00
    00000000門號，與證人李瑞麟所持用0000000000門號通話，
    A （被告王鴻榮）：怎樣，B （證人李瑞麟）：禮拜三啦，
    我到了再打給你喔，A （被告王鴻榮）：好。
編號18：（見臺灣板橋地方法院檢察署100 年度偵字第18974 號
          卷第40頁）
(一)、被告李鴻榮於100 年5 月28日中午12時29分許，以所持用00
    00000000門號，與證人李瑞麟所持用0000000000門號通話，
    B （證人李瑞麟）：禮拜三，你幫我分開一下，A （被告王
    鴻榮）：好，一樣嗎，B （證人李瑞麟）：對，我到了打給
    你，A （被告王鴻榮）：好。
編號19：（見臺灣板橋地方法院檢察署100 年度偵字第18974 號
          卷第40頁）
(一)、被告李鴻榮於100 年5 月28日晚間19時19分許，以所持用00
    00000000門號，與證人李瑞麟所持用0000000000門號通話，
    B （證人李瑞麟）：禮拜二啦，到了打給你，A （被告王鴻
    榮）：好啦。
編號20：（見臺灣板橋地方法院檢察署100 年度偵字第18974 號
          卷第40頁反面）
(一)、被告李鴻榮於100 年5 月29日上午10時59分許，以所持用00
    00000000門號，與證人李瑞麟所持用0000000000門號通話，
    B （證人李瑞麟）：禮拜三啦，A （被告王鴻榮）：你多久
    會到，B （證人李瑞麟）：我到了耶，A （被告王鴻榮）：
    我馬上到。
編號21：（見臺灣板橋地方法院檢察署100 年度偵字第18974 號
          卷第40頁反面）
(一)、被告李鴻榮於100 年5 月29日中午12時24分許，以所持用00
    00000000門號，與證人李瑞麟所持用0000000000門號通話，
    B （證人李瑞麟）：再禮拜三，我到打給你，A （被告王鴻
    榮）：好啦。
編號22：（見臺灣板橋地方法院檢察署100 年度偵字第18974 號
          卷第40頁反面）
(一)、被告李鴻榮於100 年5 月30日上午11時53分許，以所持用00
    00000000門號，與證人李瑞麟所持用0000000000門號通話，
    B （證人李瑞麟）：禮拜三啦，我到了喔，A （被告王鴻榮
    ）：好啦。
編號23：（見臺灣板橋地方法院檢察署100 年度偵字第18974 號
          卷第40頁反面）
(一)、被告李鴻榮於100 年5 月31日中午12時10分許，以所持用00
    00000000門號，與證人李瑞麟所持用0000000000門號通話，
    B （證人李瑞麟）：禮拜三，我到了打給你啦，A （被告王
    鴻榮）：好啦。
乙（即附表二編號1-8之犯行的通訊監察譯文）
編號1 ：（見臺灣板橋地方法院檢察署100 年度偵字第18974 號
          卷第41頁）
(一)、被告李鴻榮於100 年5 月02日下午14時23分許，以所持用00
    00000000門號，與證人李世亮所持用0000000000門號通話，
    B （證人李世亮）：喂，大頭兄，我賓士啦，一樣5 分鐘喔
    ，A （被告王鴻榮）：好。
編號2 ：（見臺灣板橋地方法院檢察署100 年度偵字第18974 號
          卷第41頁）
(一)、被告李鴻榮於100 年5 月04日上午7 時37分許，以所持用00
    00000000門號，與證人李世亮所持用0000000000門號通話，
    B （證人李世亮）：我賓士啦，想說來找你阿，A （被告王
    鴻榮）怎樣，B （證人李世亮）：四一怎麼講，A （被告王
    鴻榮）：禮拜六喔，B （證人李世亮）：對啦。
編號3 ：（見臺灣板橋地方法院檢察署100 年度偵字第18974 號
          卷第41頁）
(一)、被告李鴻榮於100 年5 月06日上午8 時22分許，以所持用00
    00000000門號，與證人李世亮所持用0000000000門號通話，
    B （證人李世亮）：兄仔，禮拜六啦，多久，A （被告王鴻
    榮）：15分鐘啦。
編號4 ：（見臺灣板橋地方法院檢察署100 年度偵字第18974 號
          卷第41頁）
(一)、被告李鴻榮於100 年5 月09日上午11時29分許，以所持用00
    00000000門號，與證人李世亮所持用0000000000門號通話，
    B （證人李世亮）：喂，賓士啦，禮拜三好不好，A （被告
    王鴻榮）：好啦，多久會到，B （證人李世亮）：一樣10分
    鐘。
編號5 ：（見臺灣板橋地方法院檢察署100 年度偵字第18974 號
          卷第41頁）
(一)、被告李鴻榮於100 年5 月11日晚間19時14分許，以所持用00
    00000000門號，與證人李世亮所持用0000000000門號通話，
    B （證人李世亮）：今天禮拜三耶，A （被告王鴻榮）：你
    多久會到，B （證人李世亮）：你有沒有空？我在蘆洲阿，
    A （被告王鴻榮）：這樣喔，你多久會到，B （證人李世亮
    ）：15分鐘阿，A （被告王鴻榮）：好啦。
(二)、被告李鴻榮於100 年5 月11日晚間19時30分許，以所持用00
    00000000門號，與證人李世亮所持用0000000000門號通話，
    A （被告王鴻榮）：你到了嗎，B （證人李世亮）：到了阿
    ，A （被告王鴻榮）：我怎麼沒看到你，B （證人李世亮）
    ：我在全家領錢阿，A （被告王鴻榮）：喔。
編號6 ：（見臺灣板橋地方法院檢察署100 年度偵字第18974 號
          卷第41頁）
(一)、被告李鴻榮於100 年5 月15日下午15時27分許，以所持用00
    00000000門號，與證人李世亮所持用0000000000門號通話，
    B （證人李世亮）：15分鐘，禮拜三，A （被告王鴻榮）：
    好啦。
編號7 ：（見臺灣板橋地方法院檢察署100 年度偵字第18974 號
          卷第42頁）
(一)、被告李鴻榮於100 年5 月24日下午13時54分許，以所持用00
    00000000門號，與證人李世亮所持用0000000000門號通話，
    B （證人李世亮）：喂，我賓士，一樣好不好，A （被告王
    鴻榮）：等一下喔，我在廁所，20分鐘喔，B （證人李世亮
    ）：好。
編號8 ：（見臺灣板橋地方法院檢察署100 年度偵字第18974 號
          卷第42頁）
(一)、被告李鴻榮於100 年6 月02日上午8 時32分許，以所持用00
    00000000門號，與證人李世亮所持用0000000000門號通話，
    B （證人李世亮）：喂，10分鐘，A （被告王鴻榮）：好啦
    。
(二)、被告李鴻榮於100 年6 月02日上午8 時46分許，以所持用00
    00000000門號，與證人李世亮所持用0000000000門號通話，
    B （證人李世亮）：喂，大仔，A （被告王鴻榮）：你還沒
    到喔，B （證人李世亮）：我在三民街了，再三分鐘，A （
    被告王鴻榮）：好啦。
以上正本證明與原本無異。
如不服本判決應於收受送達後10日內向本院提出上訴書狀，並應
敘述具體理由；其未敘述上訴理由者，應於上訴期間屆滿後20日
內向本院補提理由書（均須按他造當事人之人數附繕本）「切勿
逕送上級法院」。
                                    書記官  黃頌棻
中    華    民    國   100    年    11    月    30    日
附錄本案論罪科刑法條全文：
毒品危害防制條例第4條
製造、運輸、販賣第一級毒品者，處死刑或無期徒刑；處無期徒
刑者，得併科新臺幣 2 千萬元以下罰金。
製造、運輸、販賣第二級毒品者，處無期徒刑或 7 年以上有期
徒刑，得併科新臺幣 1 千萬元以下罰金。
製造、運輸、販賣第三級毒品者，處 5 年以上有期徒刑，得併
科新臺幣 7 百萬元以下罰金。
製造、運輸、販賣第四級毒品者，處 3 年以上 10 年以下有期
徒刑，得併科新臺幣 3 百萬元以下罰金。
製造、運輸、販賣專供製造或施用毒品之器具者，處 1 年以上
7 年以下有期徒刑，得併科新臺幣 1 百萬元以下罰金。
前五項之未遂犯罰之。